臺灣臺南地方法院刑事判決　　　　　　　94年度交易字第33號
公　訴　人　臺灣臺南地方法院檢察署檢察官
被　　　告　乙○○　男　32歲.
上列被告因公共危險案件，經檢察官提起公訴（九十四年度偵字
第一九六五號），被告就被訴事實為有罪之陳述，本院裁定進行
簡式審判程序，判決如下：
    主  文
乙○○服用酒類，不能安全駕駛動力交通工具而駕駛，累犯，處
有期徒刑柒月。
    事  實
一、乙○○前於民國九十年間，因酒後駕車之公共危險案件，經
    台灣嘉義地方法院以九十年度交簡字第一三三號刑事簡易判
    決，判處拘役四十日確定在案，並於九十年三月二十一日易
    科罰金執行完畢；又於九十三年間，再度因酒後駕車之公共
    危險案件，經本院以九十三年度交簡字第一五二八號刑事簡
    易判決，判處有期徒刑四月確定在案，甫於九十三年十一月
    十七日易科罰金執行完畢。然其竟不知悔改，復於九十四年
    一月十六日二十三時十分許至翌日凌晨一時三十分止，在其
    友人位於臺南市○○路家中飲用高梁酒後，業已達於不能安
    全駕駛動力交通工具之程度，仍自該處駕駛車牌號碼Ｓ三－
    三一三三號自用小客車欲至嘉義市，嗣於同日上午七時五十
    四分許，行經臺南市○○○路與和緯路交岔路口時，因紅燈
    越線停車，遭執勤之臺南市警察局交通隊警員攔查，該警員
    隨即發現乙○○語無倫次，乃對乙○○進行呼氣酒精濃度測
    試，測得其呼氣酒精濃度高達每公升０‧六三毫克，而查獲
    上情。
二、案經台南市警察局報告臺灣臺南地方法院檢察署檢察官偵查
    起訴。
    理  由
一、上述犯罪事實，業據被告乙○○於本院調查、審理中坦承不
    諱，且有酒精濃度測試單及刑法第一百八十五條之三案件測
    試觀察紀錄表各一紙附卷可參，足見上情非虛。
二、按酒精使用後對人體之影響，除造成自主神經系統亢奮，與
    認知功能之暫時性缺損外，與駕駛能力有關者，為對於移動
    景物的追蹤能力、經強光照射後恢復視力，及監視四周的注
    意力等，而此三種能力在夜間駕車尤其重要，許多人飲酒後
    因沒有可自覺的生理反應，以致腦部功能已缺損而仍不自知
    照常開車，此乃許多酒後駕車造成意外事故之主因之一（台
    北醫學院附設醫院精神科蔡尚穎主任論文「酒精對人體生理
    與行為之影響」參照），亦為刑法修正增訂第一百八十五條
    之三之立法理由。次按，許多研究指出呼氣酒精濃度達每公
    升０．五五毫克以上或血液中酒精濃度達０．一一﹪（一一
    ０mg/dl）以上，將會有平衡感與判斷力障礙度升高，肇事
    率比未飲酒時高十倍（參見司法院第四十五、第四十六期司
    法業務研究會研究專輯刑事法律專題研究（十七）第三０七
    頁，中央警察大學交通學系暨交通管理研究所蔡中志——對
    飲酒不能安全駕駛之執法研究）。再者，道路交通安全規則
    第一百十四條第二款規定，汽車駕駛人飲酒後吐氣所含酒精
    成份（即濃度）超過每公升０．二五毫克以上者，不得駕車
    ，即是基於酒精對人體中樞神經系統有麻醉作用，為維護安
    全駕駛，而為之禁止規定。另刑法第一百八十五條之三所稱
    服用酒類或其他相類之物，不能安全駕駛動力交通工具之公
    共危險條款，則屬抽象危險犯之規定，此種抽象危險犯係伴
    隨飲酒過量駕車之行為而當然成立。換言之，只需客觀上有
    此種行為出現，危險即視為存在，是否果真肇事，並不影響
    公共危險罪責之成立，然如確實因之駕車肇事，其刑責之明
    顯性，自更不待言。
三、查本件被告乙○○於上述時、地，酒後駕車之事實，除據其
    供認無誤外，另被告經警攔檢，施以酒精濃度測試，測得其
    呼氣所含酒精濃度為每公升０‧六三毫克等情，亦有前開酒
    精濃度測試單一紙存卷可按，參照前開說明，可知被告業有
    平衡感與判斷力障礙度升高之情形，而依上述道路交通安全
    規則之規定，被告本不得駕車，然其竟無視上開規定，猶駕
    車外出，據被告於警詢時供認屬實。從而，本件事證已甚明
    確，被告酒後駕車之公共危險犯行，應可認定。
四、核被告乙○○所為，係犯刑法第一百八十五條之三之酒後駕
    車罪。又其前於九十三年間，因酒後駕車之公共危險案件，
    經本院以九十三年度交簡字第一五二八號刑事簡易判決，判
    處有期徒刑四月確定在案，於九十三年十一月十七日繳清罰
    金執行完畢等情，有臺灣高等法院被告前案紀錄表一份附卷
    可按，其於五年之內，再犯本件有期徒刑以上之罪，為累犯
    ，應依刑法第四十七條之規定，加重其刑。爰審酌被告犯罪
    之動機、生活狀況，及其犯罪後業已坦白承認所為，犯後態
    度雖稱良好，且酒後駕駛汽車亦未發生交通事故，其行為雖
    未造成嚴重之交通危害，然其經警所測得之呼氣酒精濃度達
    每公升０‧六三毫克，惡性非輕，又其前於九十年及九十三
    年間，即因二次酒後駕車之公共危險案件，分別經台灣嘉義
    地方法院判處拘役四十日及本院判處有期徒刑四月確定在案
    ，然其竟不知悔改，復觸犯罪名相同之酒後駕車公共危險罪
    ，顯見其品行非佳等一切情狀，量處如主文所示之刑，以資
    懲儆。
五、應依刑事訴訟法第二百七十三條之一第一項、第二百九十九
    條第一項前段，刑法第一百八十五條之三、第四十七條，判
    決如主文。
本案經檢察官甲○○到庭執行職務。
中　　華　　民　　國　　94　　年　　7 　　月　　19　　日
                         交通法庭    法　官  鄭燕璘
以上正本證明與原本無異。
如不服本判決應於送達後10日內向本院提出上訴狀。
                                     書記官  陳金堂
中　　華　　民　　國　　94　　年　　7 　　月　　19　　日
附錄本案論罪科刑法條全文：
刑法第一百八十五條之三：
服用毒品、麻醉藥品、酒類或其他相類之物，不能安全駕駛動力
交通工具而駕駛者，處一年以下有期徒刑、拘役或三萬元以下罰
金。
